臺灣高等法院刑事判決
110年度原上訴字第134號
上  訴  人  
即  被  告  林哲宇


選任辯護人  魏雯祈律師
            張誠律師
上  訴  人  
即  被  告  邱雅梅



選任辯護人  陳明煥律師（扶助律師）
上  訴  人  
即  被  告  黃渤瀚



選任辯護人  陳敬豐律師（扶助律師）
上列上訴人等因違反毒品危害防制條例等案件，不服臺灣桃園地
方法院109年度原重訴字第3號，中華民國110年5月19日第一審判
決（起訴案號：臺灣桃園地方檢察署108年度偵字第28253、2825
4、28773號、109年度偵字第1616、11805號；移送併辦：同署10
9年度偵字第28456號），提起上訴，本院判決如下：
    主  文
原判決關於黃渤瀚之罪刑部分撤銷。
黃渤瀚共同運輸第一級毒品，處有期徒刑捌年。
其他（林哲宇、邱雅梅罪刑暨3人沒收部分）上訴駁回。
    事  實
一、林哲宇、邱雅梅、黃渤瀚、楊君正（由原審法院通緝中）及
    真實姓名、年籍均不詳綽號「Andy（或稱阿砲）」、通訊軟
    體LINE帳號暱稱「小甜」之成年男子等6人，均知悉海洛因
    係毒品危害防制條例第2條第2項第1款所列管之第一級毒品
    ，且經行政院依懲治走私條例第2條第3項之規定公告為管制
    進出口物品，不得運輸及私運進口，竟共同基於運輸第一級
    毒品及私運管制物品進口之犯意聯絡，於民國108年9月中旬
    某日，先由「Andy」負責選定出境泰國運送毒品回國之時間
    、地點、班機及泰國住宿地點後，指派楊君正聘僱運毒「交
    通」林哲宇、邱雅梅，復指派楊君正及黃渤瀚安排林哲宇、
    邱雅梅回國之接機及交付毒品事宜，並約定若成功攜帶第一
    級毒品海洛因回國，林哲宇、邱雅梅將各取得新臺幣（下同
    ）80,000元（均不含2人出國旅費共25,000元、零用金共15,
    000元）、楊君正取得60,000元，黃渤瀚則尚未言明報酬金
    額。謀議既定後，「Andy」先將出國旅費、零用金及工作手
    機2支交與楊君正，林哲宇則依楊君正之指示，於108年9月2
    3日上網訂購「Andy」所指定之「機加酒」機票及住宿後，
    再由楊君正轉交25,000元之旅費、15,000元之零用金及其中
    1支如附表二編號2之工作手機與林哲宇。林哲宇於取得上開
    物品後，則與佯裝為男女朋友之邱雅梅一同於108年9月28日
    搭機前往泰國，並於抵達泰國後使用上開工作機與其內已設
    定之LINE聯絡人暱稱「小甜」之成年男子語音或訊息聯繫，
    復依「小甜」之指示，於同年10月1日下午某時，共同搭乘
    「小甜」所安排之計程車前往某購物中心前，俟人潮散去後
    ，前往該購物中心前草叢取得夾藏第一級毒品海洛因之紙箱
    2只，再由林哲宇、邱雅梅搭乘獅子航空SL-394號班機，並
    共同託運上開夾藏第一級毒品海洛因之紙箱2只及其他放有
    為掩人耳目而購買伴手禮之紙箱3只，於泰國時間108年10月
    2日晚間8時許起運飛往臺灣而共同運輸第一級毒品海洛因。
二、嗣林哲宇、邱雅梅於臺灣時間翌日（3日）凌晨1時許入境抵
    達臺灣，於查緝人員會同海關人員進行入境嚴查作業時，當
    場查獲其2人，並扣得共同託運之紙箱內夾藏第一級毒品海
    洛因14包（毛重8,490公克，鑑定後詳細數量及純質淨重如
    附表一），另扣得附表二編號1之泰國行程表、編號2所示林
    哲宇於本案聯繫所用之iPhone手機1支。林哲宇遭查獲後隨
    即供出依「Andy」指示在外等候接應之楊君正及黃渤瀚，員
    警遂於當日（3日）凌晨4時20分許，在桃園國際機場第一航
    廈入境大廳，查獲楊君正及黃渤瀚，並扣得附表二編號3所
    示黃渤瀚於本案聯繫所用之黑色iPhone手機1支。
三、案經桃園市政府警察局八德分局、新北市政府警察局新店分
    局報告暨法務部調查局桃園市調查處移送臺灣桃園地方檢察
    署檢察官偵查起訴及移送併辦。
    理  由
一、證據能力：
    本件認定事實所引用之卷證資料（包含人證、物證、書證，
    詳下述及者），並無證據證明係公務員違背法定程序所取得
    ，與本案亦有自然之關連性，公訴人、被告林哲宇、邱雅梅
    、黃渤瀚及其等之辯護人於準備程序迄至本案言詞辯論終結
    ，均不爭執該等卷證之證據能力，且未提出關於證據能力之
    聲明異議，本院認引為證據為適當，是依刑事訴訟法第158
    條之4之反面解釋（物證）、第159條之1第2項（證人偵訊結
    證）、第159條之5（其他傳聞證據）等規定，下述認定事實
    所引用之證據方法均有證據能力，合先敘明。
二、認定事實：
  ㈠上揭參與運輸第一級毒品之犯罪事實，業據被告3人於調詢、
    偵訊、原審及本院審理中均坦承不諱，其3人與原審共同被
    告楊君正於偵訊時亦各自結證明確，證人即不知情而駕車隨
    同黃渤瀚駕駛搭載楊君正之車輛前往桃園機場之蕭博胤與車
    主陳慶隆於偵訊中亦結證甚詳，並有扣案如附表一所示之第
    一級毒品海洛因（含鑑定書）、附表二所示之手機等物為憑
    ，且有共同被告楊君正與被告林哲宇間之通訊監察譯文、通
    訊軟體對話記錄翻拍照片、航班訂購記錄截圖、現場蒐證照
    片、扣案之海洛因照片、財政部關務署臺北關108年10月3日
    北稽檢移字第1080100038號、第1080100039號函暨扣押貨物
    收據及搜索筆錄、法務部調查局桃園市調查處搜索扣押筆錄
    、扣押物品目錄表、扣押物品收據、內政部警政署航空警察
    局搜索扣押筆錄、扣押物品目錄表、扣押物品收據、自願受
    搜索同意書在卷可查，足認被告3人上開任意性自白均與事
    實相符，堪以採信為真。
　㈡按參與犯罪構成要件之行為者，固為共同正犯；以自己共同
    犯罪之意思，參與犯罪構成要件以外之行為，或以自己共同
    犯罪之意思，事前同謀，而由其中一部分人實行犯罪之行為
    者，亦均應認為共同正犯，司法院釋字第109號解釋理由書
    釋示在案，則若行為人已參與犯罪構成要件之行為，無論是
    否以自己犯罪之意思而為，均成立共同正犯。本案被告邱雅
    梅雖於本院審理中供稱自己承認幫助運輸第一級毒品（見本
    院卷第232頁筆錄），然其與被告林哲宇一同掛名共同托運5
    個紙箱，1箱邱雅梅購買的餅乾、2箱林哲宇購買的餅乾及其
    內痱子粉、可可粉及泡麵包裝中夾藏有海洛因之2個紙箱（
    外箱標示「邱」、「林」），以避免行李超重（見偵28456
    卷第17、79、81頁2人之警詢筆錄），可見被告邱雅梅業已
    從泰國參與起運走私海洛因入台之構成要件行為，而非參與
    構成要件以外之行為，依據前揭說明，自無成立幫助犯之餘
    地，其此部分所辯，並非可採。
　㈢綜上，本件事證明確，被告3人自白供認參與運輸走私第一級
    毒品海洛因屬實，其等犯行均堪以認定，自應依法論科。
三、論罪：
　㈠比較新舊法：
　⒈被告3人行為後，毒品危害防制條例第4條第1項之規定，業於
    109年1月15日修正公布，並於同年7月15日施行，修正前毒
    品危害防制條例第4條第1項規定：「製造、運輸、販賣第一
    級毒品者，處死刑或無期徒刑；處無期徒刑者，得併科新臺
    幣2千萬元以下罰金。」修正後毒品危害防制條例第4條第1
    項則規定：「製造、運輸、販賣第一級毒品者，處死刑或無
    期徒刑；處無期徒刑者，得併科新臺幣3千萬元以下罰金。
    」經新舊法比較結果，修正後之規定提高罰金刑，並未較有
    利於被告3人，是依刑法第2條第1項前段規定，本件自應適
    用被告3人行為時即修正前毒品危害防制條例第4條第1項之
    規定論處。
  ⒉毒品危害防制條例第17條，亦於109年1月15日經總統公布修
    正，並自同年7月15日起生效施行，修正前之毒品危害防制
    條例第17條第2項原規定：「犯第4條至第8條之罪於偵查及
    審判中均自白者，減輕其刑。」修正後之條文則為；「犯第
    4條至第8條之罪於偵查及歷次審判中均自白者，減輕其刑。
    」經比較修正前後之法律，新法對於減輕其刑之要求較為嚴
    格，是本案經新舊法比較之結果，應適用被告3人行為時之
    法律即修正前之毒品危害防制條例第17條第2項。
　㈡按海洛因係毒品危害防制條例第2條第2項第1款所列管之第一
    級毒品，且屬行政院依懲治走私條例第2條第3項授權公告之
    「管制物品管制品項及管制方式」第1條第3款所列管制進出
    口物品，不得非法持有、運輸及私運進口。而運輸毒品罪之
    成立，並非以所運輸之毒品已運抵目的地為完成犯罪之要件
    ；是以，區別運輸毒品既遂、未遂之依據，應以已否起運離
    開現場為準，如已起運離開現場，其構成要件之輸送行為即
    已完成，不以達到目的地為既遂之條件（最高法院108年度
    台上字第3640號判決意旨參照）。次按懲治走私條例第2條
    處罰私運管制物品「進口」、「出口」之行為，是本條例係
    為懲治私運政府管制物品之目的而設，所處罰走私行為之既
    遂或未遂，即應以「已否進入國界」為判斷標準，此與運輸
    毒品罪之立法目的、保護法益不同，其既、未遂之解釋及判
    斷標準自屬有異（最高法院96年度台上字第936號判決意旨
    供參）。是依據該等說明，核被告3人所為，均係犯修正前
    毒品危害條例第4條第1項之運輸第一級毒品罪、懲治走私條
    例第2條第1項之私運管制物品進口罪。被告3人非法持有第
    一級毒品之低度行為，為其後運輸之高度行為所吸收，不另
    論罪。
　㈢被告3人、原審共同被告楊君正及綽號「Andy」與LINE暱稱「
    小甜」之人，就本件犯行有犯意聯絡及行為分擔，應論以共
    同正犯。
　㈣被告3人以一行為觸犯上開罪名，為想像競合犯，依刑法第55
    條規定，應從一重之運輸第一級毒品罪處斷。
　㈤刑之減輕事由：
　⒈偵審自白減刑：
    被告3人就上開犯罪事實，於偵查、原審及本院審理中均坦
    承犯行，就參與構成要件行為有肯定之供述，故均應依修正
    前毒品危害防制條例第17條第2項規定減輕其刑。
　⒉供出毒品來源，因而查獲：
　①按毒品危害防制條例第17條第1項規定所稱「供出毒品來源，
    因而查獲其他正犯或共犯者」，係指犯罪行為人供出毒品來
    源之對向性正犯，或與其具有共同正犯、共犯（教唆犯、幫
    助犯）關係之毒品由來之人之相關資料，諸如其前手或共同
    正犯、共犯之姓名、年齡、住居所或其他足資辨別之特徵等
    項，使調查或偵查犯罪之公務員得據以對之發動調查或偵查
    程序，並因此而確實查獲其人、其犯行者，即足該當。
　②該當此項減刑事由：
　　被告林哲宇於本案遭查獲時，當場供出上手即原審共同被告
    楊君正、被告黃渤瀚將駕駛車輛至桃園國際機場接機，員警
    並經其指認循線逮捕楊君正、黃渤瀚，此有桃園市調處109 
    年11月10日園緝字第10957616300號函在卷可查（見原重訴
    卷第219頁），是依據前揭說明，被告林哲宇應依毒品危害
    防制條例第17條第1項規定，減輕其刑，並依法遞減輕之。
　③不該當此項減刑事由：
　　被告黃渤瀚雖亦主張自己有供出共犯「Andy」及「小婕」，
    然就「Andy」而言，桃園市調處函覆稱：黃渤瀚並未於筆錄
    提及綽號「ANDY」之人涉及本案，僅被告林哲宇於筆錄中提
    及綽號「ANDY」之人為本案上手，然該處人員未因而查獲「
    ANDY」（見原重訴卷第279頁該處109年12月11日園緝字第10
    957627100號函、本院卷第101頁該處110年10月15日園緝字
    第11057610010號函），桃園地檢署亦函覆稱：黃渤瀚雖有
    供出上游「ANDY」，惟該案現在偵辦中，尚未因而查獲何案
    件等語（見原重訴卷第275頁該署109年12月8日桃檢俊仁108
    偵28253字第1099132341號函、本院卷第103頁該署109年12
    月8日桃檢俊仁108偵28253字第1109104568號函），是依前
    揭說明，本案並無確實查獲「ANDY」之真實身分而為進一步
    具體之偵辦甚至起訴，尚難認有因被告黃渤瀚供出毒品來源
    ，而查獲其他正犯或共犯之情形；又就「小婕」而言，雖依
    卷內事證足以認定應係名為沈陳婕楹之台籍女子，然沈陳婕
    楹現因無關之他案拘押在香港，桃園地檢署因而就該案通緝
    沈陳婕楹（詳本院卷第174頁筆錄），尚無法逕依被告黃渤
    瀚所述認定沈陳婕楹參與本案，自無所謂「供出本案共犯因
    而查獲」之情形，是被告黃渤瀚及其辯護人辯稱其應依毒品
    危害防制條例第17條第1項減刑，並無理由。
　⒊酌減其刑：
　①按刑法第59條所規定之酌量減輕其刑，係裁判上之減輕，必
    以犯罪之情狀顯可憫恕，認為科以最低度刑仍嫌過重者，始
    有其適用。如別有法定減輕之事由者，應優先適用法定減輕
    事由減輕其刑後，猶嫌過重時，方得為之。又所謂「犯罪之
    情狀」，與同法第57條規定科刑時應審酌之一切情狀，並非
    有截然不同之領域，於裁判上酌減其刑時，應就犯罪一切情
    狀（包括第57條所列舉之10款事項），予以全盤考量，審酌
    其犯罪有無可憫恕之事由，即有無特殊之原因與環境，在客
    觀上足以引起一般同情，以及宣告法定低度刑，是否猶嫌過
    重等等，以為判斷。本案之運輸第一級毒品罪，係法定刑為
    死刑、無期徒刑之罪，罪刑至為嚴峻，然縱同為運輸毒品之
    人，其原因動機不一，犯罪情節未必盡同，或有係大盤或中
    盤毒梟者，亦有因遭人遊說一時貪圖小利而受大盤或中盤毒
    梟利用充為毒品交通者，其運輸行為犯罪情狀之嚴重程度自
    屬有異，於此情形，倘依其情狀處以有期徒刑，即足以懲儆
    ，並可達防衛社會之目的者，自得依其客觀之犯行與主觀之
    惡性考量其情狀是否有可憫恕之處，以符合罪刑相當原則及
    比例原則。　
　②應酌減其刑：
　　就被告邱雅梅而言，依據卷內事證，其並非居於運輸海洛因
    犯行之主導者，僅因貪圖報酬而甘冒風險運輸海洛因，為犯
    罪計畫中具有高度可取代性之運毒交通，惡性及犯罪情節與
    自始策劃謀議、大量且長期走私毒品謀取不法暴利之毒梟自
    是有別，而被告黃渤瀚則是受「Andy」指示參與安排林哲宇
    、邱雅梅回國之接機及毒品交貨事宜，以圖領取若干報酬之
    角色，參與程度明顯低於籌劃一切之「Andy」甚多，且其2
    人此前均無遭判處有期徒刑以上之前案紀錄，此次其等所運
    輸之附表一所示海洛因，於運抵桃園機場即遭海關人員查獲
    ，實際上並未流入市面，如在此情況下，均僅依修正前毒品
    危害防制條例第17條第2項減刑後判處有期徒刑15年以上之
    重刑，仍有情輕法重之憾，是本院審酌上情，認被告邱雅梅
    、黃渤瀚犯罪情狀顯可憫恕，爰依刑法第59條之規定，均酌
    減其刑，並均依法遞減輕之。
　③不應酌減其刑：
    就被告林哲宇而言，雖其素行、主觀行為動機、客觀行為情
    狀、參與程度、毒品幸經查獲等節，均與被告邱雅梅相當，
    然林哲宇經依（修正前）毒品危害防制條例第17條第2項（
    得減至2分之1）、第1項（得減至3分之2）之規定，遞減輕
    其刑後，最低法定刑為有期徒刑5年以上，與邱雅梅、黃渤
    瀚未經酌減仍為有期徒刑15年以上截然不同（酌減後該2人
    仍應判處有期徒刑7年6月以上），是雖如林哲宇之辯護人所
    述，2度依法減刑後不必然不能再為酌減，但仍應具體斟酌
    個案中行為人之犯罪客觀情狀與其（共犯）罪刑間之相當性
    與比例性，以本案其等共同跨國境運輸純質淨重近6千克之
    海洛因而言，若再予林哲宇酌減其刑，凡而失其罪刑相當性
    ，是依據前揭①之說明，林哲宇經2度減刑後，已無情輕法重
    、情堪憫恕之情形，自不應再依刑法第59條之規定酌減其刑
    。
四、撤銷改判或駁回上訴之理由、量刑：
  ㈠原審同本院前揭有罪之認定，認被告3人之犯行事證明確，固
    非無據，然查，就被告黃渤瀚部分，原審僅於認定應酌減處
    ，說明其惡性「較被告邱雅梅重大」，另於量刑時說明其與
    邱雅梅之參與情節及智識程度與家庭經濟狀況之不同，但就
    何以同樣應依（修正前）毒品危害防制條例第17條第2項、
    第1項之規定遞減輕其刑之2人，邱雅梅量處有期徒刑7年8月
    （僅最低刑加2個月），黃渤瀚卻量處有期徒刑9年（最低刑
    加1年6月），惡性究竟如何之重大或上開不同之量刑因子究
    應為如何之負面評價，以致有上述明顯差別量刑之結果，原
    審顯然未充分說明理由及裁量之依據，就共同正犯間量刑上
    之歧異，確有失其公平性，難認允當，被告黃渤瀚上訴主張
    「小婕」亦為共犯雖不可採，但其主張原判決量刑不公，為
    有理由，基於罪刑不可分原則，自應由本院就原判決關於被
    告黃渤瀚之罪刑部分予以撤銷改判。
　㈡爰審酌被告黃渤瀚參與跨國運輸第一級毒品海洛因，數量堪
    稱龐大，犯罪情節非輕，但其等所運輸之海洛因未實際流入
    市面即遭查獲，尚未造成重大難以彌補之損害，又其於犯後
    偵審中均坦認犯行、表達悔意，態度尚可，前此並無毒品犯
    罪科刑紀錄之素行，及其高職畢業之智識程度、自述從事業
    務工作、家庭經濟小康之生活狀況，暨其犯罪之動機、目的
    、手段、參與情節與程度輕重（接應運抵之毒品顯較運毒交
    通為核心）等一切情狀，量處如主文第2項所示之刑。
　㈢另就被告林哲宇、邱雅梅之罪刑部分，原審同本院之前揭認
    定，適用刑事訴訟法第299條第1項前段、修正前與現行毒品
    危害防制條例第4條第1項、第17條、懲治走私條例第2條第1
    項（贅載第3條第1項）、刑法第2條第1項前段、第11條、第
    28條、第55條、第59條等規定，審酌其2人之犯罪情狀、所
    造成之損害、素行、智識程度、生活狀況、參與情節等，就
    被告林哲宇量處有期徒刑6年、就被告邱雅梅量處有期徒刑7
    年8月，核其認事用法均無違誤，量刑亦稱妥適（被告林哲
    宇收受團費、零用金並為後續處置，參與程度顯較聽從林哲
    宇指示之被告邱雅梅為高）。被告林哲宇上訴請求再酌減其
    刑，為無理由，被告邱雅梅上訴主張自己為幫助犯，並非可
    採，其等泛稱原審量刑過重，亦非有理，是其2人關於罪刑
    部分之上訴，均屬無理由。
　㈣沒收部分：
　⒈按刑法沒收新制將沒收重新定性為刑罰及保安處分以外之法
    律效果，具有獨立性，而非刑罰（從刑）。修正後刑法基於
    沒收具備獨立性，亦規定得由檢察官另聲請法院為單獨沒收
    之宣告，因而在訴訟程序，沒收得與罪刑區分，非從屬於主
    刑。又對於本案之判決提起上訴者，其效力及於相關之沒收
    判決；對於沒收之判決提起上訴者，其效力不及於本案判決
    ，刑事訴訟法第455條之27第1項定有明文。被告3人係就原
    判決有關罪刑部分提起上訴，其效力自應及於沒收部分。
　⒉按刑法及相關法令基於不正利益不應歸於犯罪行為人所有之
    原則，在確定利得直接來自不法行為，除不法行為的利得因
    發還被害人而不予沒收外，此一利得範圍是否扣除成本，有
    總額原則與淨額原則之分。105年7月1日施行之刑法第38條
    之1第1項的立法說明五㈢謂：「依實務多數見解，基於澈底
    剝奪犯罪所得，以根絕犯罪誘因之意旨，不論成本、利潤均
    應沒收。」明白揭示採取總額原則。又因犯罪所得之沒收，
    性質類似不當得利之衡平措施，非屬刑罰，從而，法院計算
    犯罪所得，由事實審法院綜合卷證資料，依自由證明法則釋
    明其合理之認定依據即足。以跨國運輸毒品而言，運毒交通
    自主謀或共犯處所取得用以支付來回機票、食宿、團費等出
    國費用或作為零用金之金錢，或受代為支付因而免繳付之利
    益，均屬因犯罪而取得之財產上利益，雖非因犯罪而取得之
    報酬，但依據刑法第38條之1第4項之規定及前揭說明，對支
    出之主謀或共犯，不應扣除此等成本，與收受之運毒交通相
    同，均應一併視為犯罪所得，而依法沒收或追徵，但仍應視
    共同正犯間對犯罪所得是否有事實上之處分權限，且仍應有
    刑法第38條之2第2項過苛之虞、欠缺刑法上之重要性等不予
    沒收之調節（最高法院107年度台上字第2667號、106年度台
    上字第2604號判決同此意旨，可供參照）。
　⒊原判決就被告3人之沒收部分說明：
　①扣案如附表一所示之物，經鑑驗結果含有第一級毒品海洛因
    成分，不問屬於犯罪行為人與否，均應依毒品危害防制條例
    第18條第1項前段規定諭知沒收銷燬。又各該盛裝毒品之包
    裝袋或包裝容器，以現今所採行之鑑驗方式，包裝袋或包裝
    容器均仍會殘留微量毒品，而無法將之完全析離，亦應依毒
    品危害防制條例第18條第1項前段之規定，一併諭知沒收銷
    燬。至鑑定時經取樣鑑驗耗用之上開毒品，因已不存在而滅
    失，自無庸宣告沒收銷燬。
　②扣案如附表二編號1之泰國行程表，為被告林哲宇為本件犯罪
    所用之物；編號2、3之手機，分別為被告林哲宇、黃渤瀚聯
    繫本件運輸毒品犯行所用之物，均應分別依毒品危害防制條
    例第19條第1項之規定沒收。
　③被告林哲宇另扣案之「菜底」3箱（內含藥品等物，見偵2825
    4卷第365頁扣押物品清單），係為被告林哲宇替朋友從泰國
    購買攜回之物品；被告邱雅梅扣案之OPPO牌手機1支及「菜
    底」3箱（【應為2箱，逕予更正】，內含藥品等物，見偵28
    254號卷第367頁扣押物品清單），及被告黃渤瀚另扣案之MI
    CROSD記憶卡1張（見偵28773卷第247頁扣押物品清單），均
    無證據可以證明與本件運輸毒品犯行有關，爰不予宣告沒收
    。
　④被告3人因本案為警查獲，並無證據顯示其等已獲得報酬，既
    無所得，自無從諭知沒收。
　⑤原審共同被告楊君正扣案之三星牌手機1支、蘋果牌iPhone手
    機2支（見偵28253卷第319頁扣押物品清單），與本案之關
    聯性尚待楊君正到案後釐清，暫不予宣告沒收。
　⒋就上開⒊①、②、⑤，原判決之認定於法有據，核無違誤；就上
    開⒊③，所謂「菜底」，應係被告林哲宇、邱雅梅用楊君正所
    交付之零用金所購買可以充作伴手禮、掩人耳目用之包裝或
    禮品，即零用金變得之物，為其2人所有供犯罪所用或因犯
    罪所得之物，就上開⒊④，固然無從認定被告3人已取得「And
    y」或楊君正所承諾之報酬，但依據⒉之說明，被告林哲宇自
    楊君正處所取得旅費共25,000元、零用金共15,000元（其與
    被告邱雅梅一人一半，均支出花用殆盡，見本院卷第161、1
    62頁筆錄），仍應認定係2人可實際支配、具有事實上處分
    權限之犯罪所得，但扣案之「菜底」非違禁物，將來可由檢
    察官依被告等拋棄之意思而依法處置，未扣案之出國旅費、
    零用金，並未由被告2人繼續保有或享受，諭知沒收及追徵
    應不具有刑法上之重要性，故雖原審未詳為交代此等關於犯
    罪所得之認定，但原判決不予沒收、追徵之結論，於法並無
    不合，由本院補充理由如上即可，原判決此部分仍得以維持
    。
　⒌從而，原判決主文就沒收之諭知並無違誤，被告3人此部分上
    訴，為無理由，應予駁回。　　
據上論斷，應依刑事訴訟法第368條、第369條第1項前段、第364
條、第299條第1項前段，修正前毒品危害防制條例第4條第1項、
第17條第2項，懲治走私條例第2條第1項，刑法第11條前段、第2
8條、第55條、第59條，判決如主文。
本案經檢察官范玟茵提起公訴，檢察官吳怡蒨移送併辦，檢察官
陳慧玲到庭執行職務。
中　　華　　民　　國　　110 　年　　12　　月　　28　　日
                    刑事第八庭  審判長法　官  陳世宗
                                      法　官  林呈樵 
                                      法　官  吳勇毅 
以上正本證明與原本無異。
如不服本判決，應於收受送達後20日內向本院提出上訴書狀，其
未敘述上訴之理由者並得於提起上訴後20日內向本院補提理由書
（均須按他造當事人之人數附繕本）「切勿逕送上級法院」。
                                      書記官  許家慧
中　　華　　民　　國　　110 　年　　12　　月　　28　　日
附錄本案論罪科刑法條
修正前毒品危害防制條例第4條
製造、運輸、販賣第一級毒品者，處死刑或無期徒刑；處無期徒
刑者，得併科新臺幣2千萬元以下罰金。
製造、運輸、販賣第二級毒品者，處無期徒刑或7年以上有期徒
刑，得併科新臺幣1千萬元以下罰金。
製造、運輸、販賣第三級毒品者，處7年以上有期徒刑，得併科
新臺幣7百萬元以下罰金。
製造、運輸、販賣第四級毒品者，處5年以上12年以下有期徒刑
，得併科新臺幣3百萬元以下罰金。
製造、運輸、販賣專供製造或施用毒品之器具者，處1年以上7年
以下有期徒刑，得併科新臺幣1百萬元以下罰金。
前五項之未遂犯罰之。

懲治走私條例第2條
私運管制物品進口、出口者，處7年以下有期徒刑，得併科新臺
幣3百萬元以下罰金。
前項之未遂犯罰之。
第1項之管制物品，由行政院依下列各款規定公告其管制品項及
管制方式：
一、為防止犯罪必要，禁止易供或常供犯罪使用之特定器物進口
    、出口。
二、為維護金融秩序或交易安全必要，禁止偽造、變造之各種貨
    幣及有價證券進口、出口。
三、為維護國民健康必要，禁止、限制特定物品或來自特定地區
    之物品進口。
四、為維護國內農業產業發展必要，禁止、限制來自特定地區或
    一定數額以上之動植物及其產製品進口。
五、為遵守條約協定、履行國際義務必要，禁止、限制一定物品
    之進口、出口。

附表一：
名稱及數量 鑑定結果 備註 海洛因14包（含包裝袋） 1.本案查獲毒品登載檢品數量14包，毛重8,490公克，拆封檢視實際數量20包及10罐，實際稱得毛重8,255.08公克。 2.送驗塊狀檢品20包，均檢出第一級毒品海洛因成分，合計淨重3,523.63公克（驗餘淨重3,521.75公克，空包裝總重112.80公克），純度83.88％，純質總淨重2,955.62公克。 3.送驗粉末檢品10罐，均檢出第一級毒品海洛因成分，合計淨重3,506.41公克（驗餘淨重3,505.35公克，空包裝總重1,112.24公克），純度84.71％，純質總淨重2,970.28公克。 法務部調查局濫用藥物實驗室108年10月21日調科壹字第10823022280號鑑定書（見偵28254卷第285頁） 

附表二：
編號 名稱 數量 備註  1 泰國行程表 1份 見偵28254卷第365頁  2 被告林哲宇持用之iPhone手機（IMEI號碼:000000000000000號，含門號0000000000號SIM卡1張） 1支   3 被告黃渤瀚持用之黑色iPhone7手機（IMEI號碼:0000000000000000號，含門號0000000000號SIM卡1張） 1支 見偵28773卷第247頁